臺灣臺北地方法院刑事判決
111年度審易字第947號
公  訴  人  臺灣臺北地方檢察署檢察官
被      告  唐惠諼


上列被告因妨害公務案件，經檢察官提起公訴（111年度偵字第8
054號），本院判決如下：
    主  文
唐惠諼犯侮辱公務員罪，處拘役參拾日，如易科罰金，以新臺幣
壹仟元折算壹日。
    事  實
一、唐惠諼於民國110年12月31日下午2時39分許（起訴書載為下
    午2時30分許，應予更正），在臺北市○○區○○○路0段000○0號
    臺北市政府警察局中山分局民權一派出所（下逕稱民權一派
    出所）申請調閱監視器畫面過程中，其明知王竣謙係身著警
    察制服而為依法執行職務之員警，竟於王竣謙制止唐惠諼使
    用智慧型手機錄影功能翻拍欲調閱之監視器畫面時，基於侮
    辱公務員之犯意，對依法執行職務之王竣謙以：「丟你爸媽
    的臉（起訴書誤載為你不要丟你爸媽的臉，應予更正）」、
    「（指警察考試）隨便考都可以過」、「你們民權一就是教
    出你這個禍患（起訴書誤載為你們民權一就是有你這個禍患
    ，應予更正）」等語（下稱本案不雅言詞）辱罵之，足以貶
    損王竣謙之人格及依法執行公務之尊嚴。
二、案經臺北市政府警察局中山分局報告臺灣臺北地方檢察署檢
    察官偵查起訴。
    理  由
壹、證據能力部分：
一、按被告以外之人於審判外之言詞或書面陳述，除法律有規定
    者外，不得作為證據；又被告以外之人於審判外之陳述，雖
    不符合同法第159條之1至第159條之4之規定，但經當事人於
    審判程序同意作為證據，法院審酌該言詞陳述或書面陳述作
    成時之情況，認為適當者，亦得為證據。當事人、代理人或
    辯護人於法院調查證據時，知有第159條第1項不得為證據之
    情形，而未於言詞辯論終結前聲明異議者，視為有前項之同
    意，刑事訴訟法第159條第1項及第159條之5分別定有明文。
    查本案判決下列所引用之被告以外之人於審判外之陳述，因
    檢察官、被告唐惠諼迄至言詞辯論終結前均未就證據能力聲
    明異議（見本院111年度審易字第947號卷【下稱本院卷】第
    33頁、第108至111頁），復經本院審酌該等證據之取得並無
    違法情形，且與待證事實具有關連性，證明力亦無顯然過低
    或顯不可信之情形，認以之作為證據使用均屬適當，應認有
    證據能力。
二、其餘資以認定本案犯罪事實之非供述證據，並無證據證明有
    違反法定程序取得之情形，且亦與本案待證事實具有證據關
    連性，均認有證據能力。
貳、實體部分：
一、認定事實所憑之證據及理由：
    訊據被告固不否認於上開時、地，對員警王竣謙說出本案不
    雅言語，惟矢口否認有何侮辱公務員之犯行，辯稱：我是一
    時氣憤才講本案不雅言詞，但我的目的並不是要侮辱王竣謙
    ，只是我對他的評論，因為以前幫我處理的員警都很快速幫
    我調閱監視器，案發時是因為王竣謙沒有很快速幫我調閱監
    視器才衍生的云云。經查：
（一）被告於110年12月31日下午2時39分許，在民權一派出所申
      請調閱監視器畫面過程中，於王竣謙制止唐惠諼使用智慧
      型手機錄影功能翻拍欲調閱之監視器畫面時，對王竣謙說
      出本案不雅言詞等節，業據證人即警員王竣謙於偵查及本
      院審理時證述明確（見臺灣臺北地方檢察署111年度偵字
      第8054號卷【下稱偵卷】第87至89頁，本院卷第99至102
      頁），並有民權一派出所勤務表、員警工作紀錄簿、治安
      要點錄影監視系統影像調閱申請表、王竣謙所出具之職務
      報告及譯文各1份在卷可稽（見偵卷第35至41頁、第21至2
      7頁）；復經本院勘驗民權一派出所內之監視器錄影畫面
      （下稱現場監視器錄影畫面）確認無訛，製有勘驗筆錄及
      附件截圖存卷可參（見本院卷第103至108頁、第117至119
      頁，勘驗結果如附表所示），此部分事實，首堪認定。
（二）被告雖以前詞置辯，惟按所謂「侮辱」，係以使人難堪為
      目的，以言語、文字、圖畫或動作，表示不屑輕蔑或攻擊
      之意思，足以貶損個人在社會上所保持之人格或地位之評
      價。參諸現場監視器錄影畫面所示，被告於與員警王竣謙
      之爭執過程，王竣謙已告誡被告不得以智慧型手機錄影功
      能對所欲調閱之監視器影像為錄（音）影，然此時被告不
      滿王竣謙態度不佳，雙方因而爆發口角爭執，過程中被告
      遂對王竣謙出言本案不雅言詞，而細繹該「（指警察考試
      ）隨便考都可以過」、「你們民權一就是教出你這個禍患
      」、「丟你爸媽的臉」等言詞，顯係以言語輕蔑王竣謙不
      具有警察執行職務之水準，並將王竣謙形容為民權一派出
      所之「禍患」，藉此嘲弄王竣謙，甚至諷刺王竣謙父母教
      養失敗，而流於使用嘲諷字眼為言語攻擊，顯然已逸脫客
      觀批評或具體指摘公務員執行職務態度之意見表述，並足
      以貶損王竣謙執法公信與人格尊嚴。被告上開所辯，殊難
      採憑。
（三）綜上，本案事證明確，被告所辯不值採憑，其犯行堪以認
      定，應予依法論科。
二、論罪科刑：
（一）新舊法比較：　　　　　　
　　　被告行為後，刑法第140條於111年1月12日修正公布，並
      自同年月14日施行，修正前刑法第140條第1項規定：「於
      公務員依法執行職務時，當場侮辱或對於其依法執行之職
      務公然侮辱者，處6月以下有期徒刑、拘役或3千元以下罰
      金。」修正後則規定：「於公務員依法執行職務時，當場
      侮辱或對於其依法執行之職務公然侮辱者，處1年以下有
      期徒刑、拘役或10萬元以下罰金。」經比較修正前、後之
      規定，修正後刑法第140條第1項法定刑之刑度已然提高，
      並非有利於被告，故依刑法第2條第1項前段規定，自應適
      用修正前之規定論處。
（二）核被告所為，係犯修正前刑法第140條第1項前段之侮辱公
      務員罪。　
（三）被告於員警王竣謙依法執行職務時，先後以本案不雅言詞
      辱罵，係出於同一侮辱之犯意，在密切接近之時間所為之
      數個舉動，各行為間之獨立性極為薄弱，依一般社會健全
      觀念，難以強行分開，合為包括之一行為予以評價，較為
      合理，應屬接續犯，論以一罪即足。
（四）爰以行為人之責任為基礎，審酌被告於員警王竣謙依法執
      行職務時，以本案不雅言詞辱罵王竣謙，蔑視國家公權力
      ，並損及公務員執行職務之尊嚴，所為非是；又被告犯後
      否認犯行，且0迄未與王竣謙達成和解，兼衡被告自述其
      為高職畢業之智識程度、現無業、須照顧母親之家庭經濟
      生活狀況（見本院卷第111頁），暨酌以被告之素行、犯
      罪之動機、目的、手段等一切情狀，量處如主文所示之刑
      ，並諭知易科罰金之折算標準。
三、不另為無罪之諭知部分：　　　
（一）公訴意旨另以：被告基於侮辱公務員及妨害公務執行之犯
      意，先以「你不用在這裡大尾」、「我來這裡不是給你大
      小聲玩的」、「叫你們姓袁的出來，副座」、「袁副座說
      會把你教好」、「你不配當警察」、「你以為你是誰啊，
      你是警察就了不起喔」、「他一直以來都態度不好，然後
      他拉著我一副要打我，拉著我這樣子」等語（下稱本案批
      評言詞），當場侮辱王竣謙，並在王竣謙對唐惠諼實施管
      束時徒手推打王竣謙。因認被告此部分涉犯修正前刑法第
      140條前段之侮辱公務員及刑法第135條第1項之妨害公務
      執行等罪嫌等語。
（二）按犯罪事實應依證據認定之，無證據不得認定犯罪事實；
      又不能證明被告犯罪者應諭知無罪之判決，刑事訴訟法第
      154條第2項、第301條第1項分別定有明文。刑事訴訟法所
      謂認定犯罪事實之證據，係指足以認定被告確有犯罪行為
      之積極證據而言，該項證據自須適合於被告犯罪事實之認
      定，始得採為斷罪資料。如未能發現相當證據，或證據不
      足以證明，自不能以推測或擬制之方法，以為裁判基礎。
（三）經查：
　　⒈就被訴侮辱公務員罪嫌部分：　　　　　　
　　⑴按刑法第140 條第1 項之侮辱公務員罪，須行為人於公務
      員依法執行職務時，直接以粗鄙之言語、舉動、文字等侮
      謾辱罵、嘲笑公務員，或出於貶損公務員評價之意思，而
      有輕蔑公務員人格之言語舉措，始足構成該罪。若公務員
      執行公務時，行為人之言行舉止雖非文雅、甚且粗鄙，然
      依當時客觀情況下，可認非出於侮辱公務員人格之意，或
      並無貶抑公務員評價之舉，如僅出於情緒紓發之詞，或不
      慎之舉動，即與該罪之構成要件不符，自無從以該罪相繩
      。蓋侮辱公務員罪處罰之目的，係在避免行為人對於執行
      職務中之公務員，以言語等各種前述之方式侮辱公務員，
      惟非謂人民於公務員依法執行職務時，須以文雅之言行對
      待值勤公務員，均須一概服從而無評論或抒發情緒之餘地
      ，蓋言行文雅與否，涉及個人修養與教育程度，不能僅因
      行為人口出惡言，即遽認屬侮辱公務員之言語。而欲判斷
      行為人之言詞是否已構成侮辱，是否有藉詞、藉機行侮辱
      他人之實，及其內心主觀上有無侮辱他人之故意等節，顯
      應綜觀行為人之性別、年齡、職業、教育程度、該爭議言
      詞內容前後語意、行為當時環境情狀，與為何有此用詞之
      前因後果等一切情事參互以觀，而還原行為人陳述時之真
      意後認定。
　　⑵被告於前揭時、地，對執行職務之員警王竣謙說出本案批
      評言詞等節，亦據員警王竣謙於偵查及本院審理時證述在
      卷（見偵卷第87至89頁，本院卷第第99至102頁），並有
      王竣謙所出具之職務報告及譯文各1份附卷可佐（見偵卷
      第21至29頁），同經本院當庭勘驗現場監視器錄影畫面確
      認無誤，有上開勘驗筆錄存卷可佐（見本院卷第103至108
      頁，勘驗結果如附表所示），此部分事實，固堪認定。然
      被告係因王竣謙制止其以智慧型手機錄影功能拍攝欲調閱
      之監視器畫面，主觀上認王竣謙態度不佳，雙方因而爆發
      口角爭執，此經認定如前，被告方對王竣謙說出本案批評
      言語，惟就被告所稱「我來這裡不是給你大小聲玩的」、
      「叫你們姓袁的出來，副座」、「袁副座說會把你教好」
      等語，究其語意，已難逕認屬足以貶損他人評價之侮辱性
      言詞，更何況被告所稱「他一直以來都態度不好，然後他
      拉著我一副要打我，拉著我這樣子」等語，應係被告向第
      三人為陳述，顯然並非向王竣謙為之；復就被告所稱「你
      不用在這裡大尾」、「你不配當警察」、「你以為你是誰
      啊，你是警察就了不起喔」等語，係被告主觀上認為員警
      態度不佳之情況下所為之言論，尚非單純憑空虛捏之抽象
      謾罵，亦難認其所述係以侵害警員個人名譽或警察執行公
      權力職務尊嚴為目的。縱認被告所說之「大尾」乙詞，用
      語並不文雅，然依臺語語意，所謂「大尾」係形容人蠻橫
      霸道之意，對照當時被告與員警王竣謙間之爭執及對話脈
      絡以觀，可徵被告顯然意在指摘王竣謙態度蠻橫霸道，可
      見其應非有意以此不雅詞彙貶損王竣謙之社會評價，雖因
      涉及「大尾」用字而可能略嫌粗鄙，然解釋文句不能僅擷
      取隻言片語或著眼於特定用語文意，是客觀上仍難認被告
      此部分言論已與特定負面評價連結，或被告主觀上有何侮
      辱謾罵或惡意詆毀公務員之意思。併斟酌被告係就王竣謙
      執行警察職務之態度此一可受公評事項而為爭執，並非無
      端對值勤之王竣謙說出本案不雅言詞，要與出言貶低公務
      員人格評價或污衊其人格之情形有別，則縱使被告提出的
      用語，讓王竣謙感到難堪或不快，尚難認已逾越必要範圍
      程度，而仍在合理評論範圍內，應受憲法對於言論及表意
      自由最大限度保障，因此被告此部分言論即難遽以侮辱公
      務員罪相繩。
　  ⒉就被訴妨害公務執行罪嫌部分：
　　⑴按刑法第135條第1項所謂強暴，係指行為人於公務員依法
      執行職務時，以公務員為目標，積極對公務員之身體、對
      物或對他人施以暴力，因而影響公務員職務之執行者，始
      能成立。如僅係單純脫免公務員所為之強制處分，並未積
      極攻擊公務員之身體、其他物品或他人，因無施強暴之行
      為，自不該當妨害公務罪之要件。
　　⑵參以員警王竣謙於偵查中證稱：當時被告說我不配當警察
      ，我就用雙手抓被告肩膀，在過程中有被抓傷，被告就用
      兩手把我往後推，我覺得她這樣已經妨害公務乙情（見偵
      卷第89頁），及於本院審理時證稱：被告於上開時、地，
      出言侮辱我，我用雙手抓被告肩膀以遏止被告的行為，後
      來我跟被告相互推擠乙節（見本院卷第100至101頁），然
      經本院勘驗現場監視器錄影畫面，勘驗結果略以：王竣謙
      出手推被告並揪住被告的衣領，被告被往後推，後轉向背
      對桌子，王竣謙一直問被告講什麼，被告一直說不要對我
      動手，員警手仍持續抓住被告衣領，嗣被告左手拿著手機
      ，以右手推開員警等節，有前揭本院勘驗筆錄及附件截圖
      存卷可考（見本院卷第107至108頁、第117至119頁），是
      由上開監視器錄影畫面觀之，可徵被告斯時係因遭王竣謙
      抓住其衣領，為求掙脫，方出手推開被告，被告所為僅係
      為求掙脫之單純肢體行為，且被告在推開王竣謙後，並無
      後續其他主動積極、直接針對王竣謙為攻擊之行為，尚難
      徒以被告有以手推開王竣謙之行為，即遽論被告有對公務
      員施強暴之行為，及妨害執行公務之主觀犯意，自亦難逕
      以妨害公務罪之刑責相繩於被告。
　　⒊綜上，被告此部分被訴侮辱公務員及妨害公務執行部分，
      本應均為無罪之諭知，惟公訴意旨認此部分與被告前開論
      罪科刑之侮辱公務員犯行分別具有接續犯之實質上一罪關
      係，及想像競合犯之裁判上一罪關係，爰就此部分均不另
      為無罪之諭知。
據上論斷，應依刑事訴訟法第299條第1項前段，判決如主文。
本案經檢察官李巧菱提起公訴，檢察官李明哲到庭執行職務。
中　　華　　民　　國　　111 　年　　12　　月　　12　　日
　　　　　　　　　刑事第二十一庭  法　官　王星富
上正本證明與原本無異。 
如不服本判決應於收受送達後20日內向本院提出上訴書狀，並應
敘述具體理由；其未敘述上訴理由者，應於上訴期間屆滿後20日
內向本院補提理由書（均須按他造當事人之人數附繕本）「切勿
逕送上級法院」。告訴人或被害人如對於本判決不服者，應具備
理由請求檢察官上訴，其上訴期間之計算係以檢察官收受判決正
本之日期為準。 因疫情而遲誤不變期間，得向法院聲請回復原
狀。
                                  書記官  林思辰
中　　華　　民　　國　　111 　年　　12　　月　　13　　日
附錄本案論罪科刑法條：
修正前中華民國刑法第140條第1項
於公務員依法執行職務時，當場侮辱或對於其依法執行之職務公
然侮辱者，處6月以下有期徒刑、拘役或3,000元以下罰金。

附表：
勘驗標的 勘驗結果 駐地監視器錄影畫面（光碟中錄影檔「00000000_14h38m_ch06_944x480x30」檔案） ⒈畫面時間「0000-00-0000：39：07至14：52：40」：   時間14：39：07，被告出現於畫面，表示「我來調監視器」。被告於填寫資料時詢問員警是否有撿到錢包，員警查詢後表示目前沒有。時間14：40：44被告走至櫃檯左邊角調閱監視器，員警將電腦螢幕轉向後方並幫被告查詢監視器畫面，時間14：42：18被告走至櫃檯右側向王竣謙員警（下逕稱其名）表示欲借椅子看監視器畫面，於時間14：43：25被告搬椅子至櫃檯左邊角電腦螢幕前放置，並坐在該椅子上觀看電腦螢幕。時間14：44：48王竣謙向被告表示「借過一下」，被告離開座位，時間14：45：39回到座位上。王竣謙詢問被告欲調閱監視器之位置，時間14：45：56王竣謙請被告至另一電腦螢幕觀看監視器畫面，王竣謙向被告表示監視器只有往一方向照的畫面，被告稱「胡說八道」，王竣謙告知調閱監視器只有這個畫面，後由另名員警幫忙尋找被告欲調閱之監視器，王竣謙坐在櫃檯中央位置。時間14：52：13王竣謙向被告表示警局不能拍照，被告回覆沒有拍照其錄音就好，隨即遭制止不能錄影、音，被告表示王竣謙對其大小聲，王竣謙走至被告旁邊，警告被告不可錄音、錄影。 ⒉畫面時間「0000-00-0000：52：42至14：58：10」：   被告：你不用在這裡大尾…（臺語）   王竣謙：我沒有大尾，我沒有大尾，你不要在這邊說我大尾，你只要說我大尾，妳就是在侮辱我，這樣聽得懂嗎？（臺語）   被告：侮辱你就去告呀。（臺語）   王竣謙：啊我現在就跟妳講呀，不能這樣做，聽不懂喔？（臺語）   被告：我來這裡給你大小聲假的喔？（臺語）   王竣謙：我也沒說、我也沒說給妳大小聲玩啦，我就跟妳說，妳來、來調監視器，我就調給妳看，對吧？我又沒說不給妳處理，這樣妳一天到晚要給我檢舉，對嗎？（臺語）   被告：你剛剛胡說八道，哪有只有一支，他現在不是找到兩支？ 　王竣謙：啊這就是系統、系統調出來的結果，我怎麼知道啦。（臺語）   被告：你們姓袁的出來、副座啦。   王竣謙：什麼姓袁的啦？妳不要翹腳好嗎？妳踩我的桌子要幹嘛啦？妳踩我的桌子要幹嘛？（臺語）   被告：袁世凱的袁，你們副座啦，叫他出來啦。   王竣謙：我不知道啦。   被告：怎麼不知道啦，你不知道你的副座姓袁喔。 　王竣謙：知道呀，妳找誰就要找誰喔，我現在員警在這裡處理，妳跟我說妳要找誰，有這種狀況嗎？   被告：你這叫服務民眾的態度嗎？   王竣謙：不是呀，妳這個態度妳叫我說要服務妳，妳看一下妳現在的樣子啦，妳在踩我的桌子欸。   被告：我哪裡踩到你的桌子？   王竣謙：妳剛剛有踩啦，妳不要跟我說沒有。   被告：我只有碰到而已。   王竣謙：妳不要跟我說沒有，那就是踩呀，碰到妳看妳不要再碰了。妳聽不懂嗎？這裡不是妳想幹嘛就幹嘛啦。   （王竣謙去處理其他事情）   被告：你們副座告訴我他會把你教好啦。你們副座說告訴我他會把你教好啦。   王竣謙：然後呢？   被告：對呀，他說你這樣確實不行啦。   王竣謙：沒有，我告知妳妳現在在派出所該有的是怎樣。   被告：你大小聲、你大小聲什麼…（臺語） 　王竣謙：吵架就不能在這裡錄音、不能在這裡錄影。啊奇怪呀，妳就給我錄音、給我錄影，對嗎？這是妳違反規定不是我違反規定…   被告：我就要這裡給你大小聲的喔？（臺語）   王竣謙：這樣妳聽得懂我的意思嗎？（臺語）   被告：聽不懂啦。（臺語）   王竣謙：啊聽不懂我就講給妳聽啦，這樣聽懂了沒？（臺語）   被告：不要聽你講。（臺語）   王竣謙：不要聽我講那是妳家的事啦，我也是該說出來的我就是要說。（臺語） 　被告：丟你爸媽的臉啦，你這個樣子。   王竣謙：妳也是丟臉好不好？妳不要說我丟臉啦…   被告：我哪有丟臉。   王竣謙：妳剛講什麼東西啦。   王竣謙：妳是來看監視器還是來侮辱我的啦？   被告：我哪有侮辱你。   王竣謙：妳剛講我丟臉，丟誰的臉啦？   被告：丟你父母…（聽不清楚）   王竣謙：那妳嘞？…（聽不清楚）妳這個樣子。   被告：我講這樣有怎樣。我講這樣子怎樣嗎？   王竣謙：我有講妳怎樣嗎？   被告：你我講我侮辱我嗎？   王竣謙：妳說我丟臉嗎？妳這樣講。   被告：你根本不配當警察。   王竣謙：可以嗎？可以這樣嗎？   被告：你不配當警察。   王竣謙：我不配？我不配當警察，不好意思喔，我國家考試有通過啦。   被告：隨便考…   王竣謙：妳去通過妳也可以當警察啦，好不好。   被告：隨便考都可以過啦。   王竣謙：喔那是妳覺得啦，不好意思內。   被告：你們民權一就是教、教、教、教出你這個禍患啦。   王竣謙：妳、妳、妳放尊重一點喔…   被告：我怎樣？我怎樣？   王竣謙：我這裡是派出所，妳不要侮辱我公署喔。   被告：我侮辱誰？   王竣謙：妳侮辱我公署，妳剛講我丟臉是怎麼樣？   被告：你們副座…   王竣謙：妳剛說我丟臉是怎麼樣？   被告：你們副座…   王竣謙：妳講那什麼話嗎？蛤，妳講那剛剛什麼話呀？妳說我丟我父母的臉，妳講什麼東西呀？我父母可以這樣給妳侮辱嗎？搞清楚內，人也是有脾氣喔，我跟妳講。   （另一員警與被告說話）   被告：幫我找督察室。   王竣謙：妳自己找啦，妳沒有手機喔？   被告：我手機打不開呀。   王竣謙：妳手機打不開是我問題是不是，找電信公司修啦。   被告：先生，我有說是你的問題嗎？   王竣謙：我這裡不是電信公司，我沒辦法馬上修妳手機啦。   被告：我有說你的問題嗎？我有說是你的問題嗎？   王竣謙：啊我跟妳講呀，妳東西出現問題了。   被告：我的手機不知道為什麼呀。   王竣謙：講都是妳在講嘛。   （被告使用手機打電話）   被告：員警，我來派出所調監視器，被一個王竣謙員警大小聲。   王竣謙：那妳剛剛說我什麼？妳剛剛說我丟我父母的臉啦，妳知道嗎？   被告：你講、你講、你講…（被告示意將手機交給王竣謙）   王竣謙：妳講什麼員警的臉，妳說、妳說什麼。   被告：你講。   王竣謙：妳在派出所講什麼，還要錄我派出所音。   （另一員警勸阻王竣謙：好了）   被告：他不協助我調監視器，是我…（聽不清楚） 　王竣謙：我沒有協助妳，這是什麼，我開給妳看欸。   被告：這裡是民權一派出所。   （另一員警勸阻並叫王竣謙去裡面）   被告：妳看看這個員警的態度。   王竣謙：妳看看妳的態度呀。臭腳還踩我的桌子呀。   被告：這你家的桌子嗎？   王竣謙：我公務機關的桌子啦。   被告：這你家的桌子嗎？   王竣謙：我現在是代表國家公權力啦。   被告：員警，幫我找，找那個、他們的副座出來。我姓唐，我來派出所辦個事情也要被他大小聲叫。   王竣謙：可惡欸妳，講那什麼話。   （王竣謙走至櫃檯前方，從櫃檯前走道走至被告側櫃檯）   被告：什麼瞭解，瞭解什麼，你根本不配當警察。 　王竣謙：妳講什麼話嘛，妳在派出所講什麼話？   被告：你根本不配當中華民國的員警。   時間14：57：52王竣謙朝被告方向走去，被告從椅子上站起，時間14：57：56王竣謙出手推被告並揪住被告的衣領，被告被往後推，後轉向背對桌子，王竣謙一直問被告講什麼，被告一直說不要對我動手，員警手仍持續抓住被告衣領，時間14：58：03被告左手拿著手機，以右手推開員警，員警向後退，其他員警上前攔阻架開二人。